【裁判字號】    98,審易,1393
【裁判日期】    981204
【裁判案由】    家暴傷害
【裁判全文】
臺灣桃園地方法院刑事判決            98年度審易字第1393號
公  訴  人  臺灣桃園地方法院檢察署檢察官
被      告  丙○○○
            甲○○
            丁○
上列被告因傷害案件，經檢察官提起公訴（98年度偵字第8153號
）及移送併辦（98年度偵字第12825 號），本院判決如下：
    主  文
本件公訴不受理。
    理  由
一、公訴意旨如檢察官起訴書及移送併辦意旨書所載（如附件）
    。
二、按告訴乃論之罪，告訴人於第一審辯論終結前得撤回其告訴
    ，又告訴經撤回者，法院應諭知不受理之判決，刑事訴訟法
    第238 條第1 項、第303 條第3 款分別定有明文。
三、經查，被告3 人所涉傷害罪嫌，依刑法第287 條前段規定須
    告訴乃論，茲因告訴人丙○○○當庭撤回對被告甲○○、丁
    ○之告訴，告訴人甲○○、丁○亦當庭撤回對被告丙○○○
    之告訴，有本院民國98年11月26日訊問筆錄、調解委員調解
    單各1 份、刑事撤回告訴狀2 份在卷可稽，揆諸前開法條之
    規定，爰不經言詞辯論，依法為不受理判決之諭知。
四、據上論斷，應依刑事訴訟法第303 條第3 款、第307 條，判
    決如主文。
中    華    民    國    98    年    12    月    4     日
                      刑事庭  法  官  林靜梅
以上正本證明與原本無異。
如不服本判決應於收受判決後10日內向本院提出上訴書狀，並應
敘述具體理由。其未敘述上訴理由者，應於上訴期間屆滿後20日
內向本院補提理由書( 均須按他造當事人之人數附繕本) 「切勿
逕送上級法院」。
                              書記官  施春祝
中    華    民    國    98    年    12    月    4     日
附件：
臺灣桃園地方法院檢察署檢察官起訴書
                                      98年度偵字第8153號
    被      告  丙○○○  女  59歲（民國○○年○月○日生）
                        住桃園縣龜山鄉○○街8號
                        國民身分證統一編號：Ｚ000000000號
                甲○○  男  39歲（民國○○年○月○○日生）
                        住桃園縣中壢市○○街122巷11號
                        國民身分證統一編號：Ｚ000000000號
                丁○    21歲（民國○○年○月○日生）
                        住桃園縣中壢市○○街122巷11號
                        國民身分證統一編號：HB00000000號
上列被告因家庭暴力之傷害案件，已經偵查終結，認應該提起公
訴，茲將犯罪事實及證據並所犯法條分敘如下：
        犯罪事實
一、丙○○○前為甲○○岳母，雙方本有嫌隙，丙○○○於民國
    98年1月14日晚上7時57分許，前往桃園縣中壢市○○街122
    巷11號甲○○著住處與之洽談時，因故發生口角，詎丙○○
    ○竟基傷害之犯意，而徒手拉扯及毆打甲○○與其現在妻子
    丁○，而甲○○、丁○不甘示弱，亦基於傷害之犯意聯絡，
    而共同將丙○○○壓制於地，並徒手毆打丙○○○，致丙○
    ○○受有臉、頸及頭皮磨損或擦傷，髖、大腿、小腿及踝磨
    損或擦傷，臉、頭皮及頸挫傷之傷害；而甲○○亦因前揭肢
    體衝突受有臉部、頭皮、肩胛部挫傷之傷害，丁○則因腹部
    遭毆打而出現妊娠九又七分之五週合併陰道出血症狀，並導
    致脅迫性流產。
二、案經丙○○○、甲○○、丁○告訴桃園縣政府中壢分局報告
    偵辦。
        證據並所犯法條
一、證據清單及待證事實：
┌──┬───────────┬───────────┐
│編號│       證據名稱       │       待證事實       │
├──┼───────────┼───────────┤
│ 一 │告訴人即被告丙○○○之│被告甲○○、丁○於上開│
│    │指訴。                │時地，毆打告訴人劉楊麗│
│    │                      │馨之事實。            │
├──┼───────────┼───────────┤
│ 二 │告訴人即被告甲○○、龍│被告丙○○○於上開時地│
│    │畢之指訴。、          │徒手毆打告訴人甲○○、│
│    │                      │丁○之事實。          │
├──┼───────────┼───────────┤
│ 三 │華揚醫院診斷證明書1份 │告訴人丙○○○於98年1 │
│    │。                    │月14日因受有臉、頸及頭│
│    │                      │皮磨損或擦傷，髖、大腿│
│    │                      │、小腿及踝磨損或擦傷，│
│    │                      │臉、頭皮及頸挫傷等傷害│
│    │                      │，而到院就診之事實。  │
├──┼───────────┼───────────┤
│ 四 │桃園榮民醫院診斷證明書│告訴人甲○○於98年1月 │
│    │1份。                 │14日、15日，因受有臉部│
│    │                      │、頭皮、肩胛部挫傷等傷│
│    │                      │害，而到院就診之事實。│
├──┼───────────┼───────────┤
│ 五 │行政院國軍退除役官兵輔│告訴人丁○於98年1月14 │
│    │導委員會桃園榮民醫院診│日晚上，因出現妊娠九又│
│    │斷證明書1份。         │七分之五週合併陰道出血│
│    │                      │症狀，並導致脅迫性流產│
│    │                      │之事實。              │
├──┼───────────┼───────────┤
│ 六 │案發現場監視錄影光碟1 │佐證全部犯罪事實。    │
│    │張、本署檢察事務官勘驗│                      │
│    │筆錄1份、上開光碟翻拍 │                      │
│    │照片19張。            │                      │
├──┼───────────┼───────────┤
│ 七 │到場警員黃志賢職務報告│員警於98年1月14日晚上1│
│    │1份。                 │0時許到達案發現場時， │
│    │                      │且雙方皆自稱係以手腳互│
│    │                      │毆、拉扯，且並未發現被│
│    │                      │告3人所使用之攻擊器具 │
│    │                      │等物之事實。          │
└──┴───────────┴───────────┘
二、核被告3人所為，均係犯刑法第277條第1項之傷害罪嫌。被
    甲○○、丁○就上開犯行，有犯意聯絡及行為分擔，請論以
    共同正犯。
三、依刑事訴訟法第251條第1項提起公訴。
    此  致
臺灣桃園地方法院
中    華    民    國    98    年    8     月    18    日
                              檢  察  官  乙 ○ ○
本件證明與原本無異
中    華    民    國    98    年    8     月    25    日
                              書  記  官  謝 文 菁
收受原本日期98年8月25日
所犯法條：刑法第277條
中華民國刑法第277條
（普通傷害罪）
傷害人之身體或健康者，處 3 年以下有期徒刑、拘役或 1 千元
以下罰金。
犯前項之罪因而致人於死者，處無期徒刑或 7 年以上有期徒刑；
致重傷者，處 3 年以上 10 年以下有期徒刑。
臺灣桃園地方法院檢察署檢察官移送併辦意旨書
                                     98年度偵字第12825號
    被      告  甲○○  男  39歲（民國○○年○月○○日生）
                        住桃園縣中壢市○○街122巷11號
                        國民身分證統一編號：Ｚ000000000號
上列被告因傷害案件，應與貴院審理之98年度審易字第1393號案
件併案審理，茲敘述犯罪事實及證據並所犯法條如下：
一、犯罪事實：甲○○前為丙○○○之女婿，雙方本有嫌隙，於
    民國98年1月14日晚上7時57分許，丙○○○前往桃園縣中壢
    市○○街122巷11號甲○○住處與之洽談時，因故發生口角
    ，詎甲○○竟基傷害之犯意，將丙○○○壓制於地，並徒手
    毆打丙○○○，致丙○○○受有臉、頸及頭皮磨損或擦傷，
    髖、大腿、小腿及踝磨損或擦傷，臉、頭皮及頸挫傷之傷害
    。 案經丙○○○告訴偵辦。
二、證據：
（一）被告甲○○供述於上揭時、地與告訴人起糾紛一情。
（二）告訴人丙○○○指述上開犯罪事實之全部。
（三）華揚醫院乙種證明書1紙。
三、所犯法條：核被告所為，係犯刑法第277條第1項之傷害罪嫌
    。
四、併辦理由：經查，被告前因徒手攻擊告訴人而被訴傷害案件
    ，業經本署檢察官以98年度偵字第8153號提起公訴，現由臺
    灣桃園地方法院98年度審易字第1393號案件審理中，此有該
    起訴書及被告全國刑案資料查註表等件在卷足憑。本件被告
    所涉傷害罪嫌，與上開起訴案件係同一事實，為起訴效力所
    及，應予併案審理。
    此    致
臺灣桃園地方法院
中    華    民    國    98    年    9     月    21    日


司法院資訊處製作；財團法人民間司法改革基金會備份。
